臺灣臺中地方法院刑事判決　　　　　　　　　　　九十三年度中簡上字第四二九號
　　上　訴　人　臺灣臺中地方法院檢察署檢察官
　　被　　　告　乙○○
右上訴人因被告違反家庭暴力防治法案件，不服本院臺中簡易庭九十三年度中簡字第
一六三五號中華民國九十三年七月十二日第一審簡易判決（聲請案號：臺灣臺中地方
法院檢察署九十三年度偵字第九八九六號及同署檢察官聲請併案案號：九十三年度偵
字第一二一四七號），提起上訴，本院管轄之第二審合議庭判決如左：
    主  文
原判決撤銷。
乙○○違反法院依家庭暴力防治法第十三條所為命完成加害人處遇計劃之民事通常保
護令裁定，處拘役參拾日，如易科罰金，以佰元折算壹日。緩刑貳年，緩刑期內付
保護管束。
    犯罪事實
一、乙○○係甲○○之配偶，二人間具有家庭暴力防治法第三條第一款所定之家庭成
    員關係。乙○○因對甲○○實施身體及精神上之不法侵害行為，經本院於民國九
    十二年十一月三日依家庭暴力防治法第十五條之規定，以九十二年度家護字第一
  ○○一號民事通常保護令裁定令其不得對甲○○實施身體或精神上不法之侵害行
    為、不得為騷擾行為，且應完成三個月之精神治療（內容：戒酒團體及門診治療
    ，每週至少一小時）、二十四週之心理輔導教育（內容：情緒管理、兩性平等觀
    念、溝通技巧，每週至少一小時），詎乙○○竟基於違反前揭保護令之犯意，除
    於九十二年十二月十八日，曾至執行機構即中山大學附設復健醫院，接受一次精
    神治療外，即未依上開保護令之裁定，續行接受治療，致無法完成處遇計劃，違
    反法院所為前述裁定。
二、案經臺中市政府報請臺灣臺中地方法院檢察署檢察官偵查後聲請簡易判決處刑及
    同署檢察官聲請併案審理。
    理  由
一、訊據被告乙○○固承認只去過中山大學附設復健醫院一次，嗣即未再依規定前往
    上開醫院接受治療之事實，惟辯稱：因醫師未詳細告知伊是否須再治療，亦未告
    知伊須去找社工人員，故伊才未再前往，且伊戶籍地與現居地不同，未接到社工
    人員電話，並非故意不去云云，經查：
  (一)右揭事實，有臺中市政府九十三年五月二十四日府授衛醫字第○九三○○七七七
    一二號函、家庭暴力加害人未到達執行機構通知書、本院九十二年度家護字第一
    ○○一號民事通常保護令影本、臺中市衛生局九十二年十二月八日衛醫字第○九
    二○○五三九六二號函及臺中市政府九十三年一月二十日府授衛醫字第○九三○
    ○○九九六七號函附卷可稽（見九十三年度偵字第九八九六號偵查卷第二至十四
    頁）。
  (二)依前開函文及通常保護令內容所示，均係告知被告「應完成三個月之精神治療及
    二十四週之心理輔導教育」乙情甚為明確，自無只要求被告前往右揭醫院進行一
    次治療之可能，準此，被告本應積極詢問右揭醫院其應再度前往治療之時間，並
    於居住地點有異動時，主動告知右揭醫院及社工人員俾利通知，惟被告捨此不為
    ，卻空言：醫師未告知伊須再治療，故伊才未再前往治療云云，足認所辯顯不足
    採。再參諸執行機構曾於九十二年十二月十九日及九十三年一月二十八日通知被
    告前往接受治療乙情，有前開臺中市政府九十三年五月二十四日府授衛醫字第○
    九三○○七七七一二函在卷可佐，益徵被告所辯：並非故意不去治療云云，委無
    足取。
  (三)綜合上述，本案事證明確，被告犯行堪以認定。
二、核被告所為，係違反家庭暴力防治法第五十條第五款之違反保護令罪。臺灣臺中
    地方法院檢察署九十三年度偵字第一二一四七號案件，與前開起訴事實為同一事
    實，又經該署檢察官聲請併案審理，本院自得併予審理。原審以被告罪證明確，
    予以論罪科刑，固非無見。惟按犯家庭暴力罪或違反保護令罪而受緩刑之宣告者
    ，在緩刑期內應付保護管束，家庭暴力防治法第三十條第一項定有明文，本案被
    告既因違反保護令罪而受緩刑之宣告，依法應於裁判時併付保護管束之宣告，原
    審判決疏未宣告緩刑期內付保護管束，尚有未洽，公訴人據此提起上訴，為有理
    由，應由本院予以撤銷改判。爰審酌被告無視前揭保護令存在，蔑視法令、犯罪
    手段尚稱平和、犯罪目的及犯後態度等一切情況，量處如主文所示之刑，並諭知
    易科罰金之折算標準，以示懲儆。末查，被告前未曾受有期徒刑以上刑之宣告，
    有臺灣高等法院被告全國前案紀錄表及臺灣臺中地方法院檢察署刑案資料查註紀
    錄表附卷可稽，其因一時失慮，致罹刑章，經此偵審教訓，當知警惕而無再犯之
    虞，本院綜核各情，所宣告之刑，認以暫不執行為適當，併予宣告緩刑二年，以
    啟自新，並依家庭暴力防治法第三十第一項之規定併予宣告緩刑期間付保護管束
    。
據上論斷，應依刑事訴訟法第四百五十五條之一第一項、第三項、第三百六十九條第
一項前段、第三百六十四條、第二百九十九條第一項前段，家庭暴力防治法第五十條
第五款、第三十條第一項，刑法第十一條前段、第四十一條第一項前段、第七十四條
第一款，罰金罰鍰提高標準條例第二條，判決如主文。
中      華      民      國      九十三    年      十     月      六     日
                                臺灣臺中地方法院刑事第二庭
                                  審判長法  官  蔡  名  曜
                                        法  官  黃  渙  文
                                        法  官  蔡  美  華
右正本證明與原本無異。
不得上訴。
                                        書記官
中      華      民      國      九十三    年      十     月      七     日
附錄本案論罪科刑法條
家庭暴力防治法第五十條
違反法院依第十三條、第十五條所為之下列裁定者，為本法所稱之違反保護令罪，處
三年以下有期徒刑、拘役或科或併科新臺幣十萬元以下罰金︰
一  禁止實施家庭暴力行為。
二  禁止直接或間接騷擾、接觸、通話或其他連絡行為。
三  命遷出住居所。
四  遠離住居所、工作場所、學校或其他特定場所。
五  命完成加害人處遇計畫：戒癮治療、精神治療、心理輔導或其他治療、輔導。
